宣示判決筆錄
原      告  旺旺友聯產物保險股份有限公司

法定代理人  劉自明  
訴訟代理人  陳冠雲  
            凃福仁  
            林語彤  
被      告  劉宇倫  

上列當事人間111年度中小字第1961號（原案號：111年度中簡字
第982號）請求損害賠償事件，於中華民國111年5月4日上午10時
整在臺灣臺中地方法院臺中簡易庭宣示判決，出席職員如下：
    法      官  林筱涵
    書  記  官  張峻偉
朗讀案由。
法官朗讀主文宣示判決如下：
    主      文
被告應給付原告新臺幣捌萬玖仟捌佰捌拾肆元，及自民國一一一
年四月十九日起至清償日止，按週年利率百分之五計算之利息。
訴訟費用（減縮部分除外）新臺幣壹仟元由被告負擔。
本判決得假執行。
    事實及理由之要領
一、原告主張：被告於民國108年10月31日10時25分許，駕駛車
    牌號碼0000-00號自用小客車，行經臺中市南屯區環中路四
    段與五權西路二段路口時，因違反號誌管制及無照駕駛，碰
    撞原告所承保、訴外人朱開陽所駕駛，且為訴外人陳美玲所
    有之車牌號碼000-0000號自用小客車（下稱系爭車輛），致
    系爭車輛受損，修復費用共計新臺幣（下同）141,431元（
    含鈑金費用16,000元、烤漆費用27,101元、零件費用98,330
    元），而系爭車輛受損部分業由原告依保險契約予以理賠。
    為此，爰依保險法第53條之規定及侵權行為之法律關係，請
    求被告賠償上開零件折舊後之修復費用89,884元，並聲明：
    被告應給付原告89,884元，及自起訴狀繕本送達翌日起至清
    償日止，按週年利率百分之5計算之利息。
二、上開原告主張之事實，業據其提出道路交通事故當事人登記
    聯單、初步分析研判表【記載被告有違反號誌管制行駛及無
    照駕駛之肇事原因、朱開陽尚未發現肇事因素】、現場圖、
    行車執照、估價單、統一發票、理賠計算書為證，並經本院
    向臺中市政府警察局第四分局調取本件交通事故之道路交通
    事故現場圖、調查報告表、當事人登記聯單、談話紀錄表、
    初步分析研判表、現場及車損照片、補充資料表及光碟核閱
    無誤，且為被告所不爭執，堪信原告所陳上情為真正，本院
    即採為判決之基礎。從而，原告依保險法第53條之規定及侵
    權行為之法律關係，請求被告給付零件折舊後之修復費用89
    ,884元（即鈑金費用16,000元、烤漆費用27,101元、零件費
    用46,783元），及自起訴狀繕本送達翌日即111年4月19日起
    （見本院卷第103頁送達證書）至清償日止，按週年利率百
    分之5計算之利息，為有理由，應予准許。
三、訴訟費用負擔及假執行宣告之依據：民事訴訟法第78條、第
    436條之19第1項、第436條之20。
　
民事訴訟法第436條之24第2項：
對於本判決之上訴，非以違背法令為理由，不得為之。
如對本判決上訴，須於判決送達後20日內向本院提出上訴狀，並
須表明原判決所違背之法令及其具體內容與依訴訟資料可認為原
判決有違背法令之具體事實之上訴理由（均須按他造當事人之人
數附繕本）。
中　　華　　民　　國　　111 　年　　5 　　月　　4 　　日
                  臺灣臺中地方法院臺中簡易庭
                                  法  官  林筱涵
                                  書記官  張峻偉
以上正本證明與原本無異。
中　　華　　民　　國　　111 　年　　5 　　月　　4 　　日
                                  書記官  張峻偉